臺灣臺北地方法院刑事判決　　　　　　　 94年度易字第263號
公　訴　人　臺灣臺北地方法院檢察署檢察官
被　　　告　乙○○
上列被告因竊盜案件，經檢察官提起公訴（94年度偵字第5349號
），及移送併辦（94年度偵字第5349號），本院判決如下：
    主    文
乙○○共同連續踰越門扇竊盜，未遂，累犯，處有期徒刑壹年。
    犯罪事實
一、乙○○前於民國93年間，因犯竊盜罪經臺灣板橋地方法院判
    處有期徒刑5 月，如易科罰金，以300元折算1日確定，甫於
    93年8 月30日易科罰金執行完畢，其所受宣告之刑以已執行
    論。詎其仍不知悔改，竟本於意圖為自己不法所有之概括犯
    意，與真實姓名、年籍不詳、綽號「阿和」之成年男子，基
    於共同之犯意聯絡，於93年11月30日8 時50分許，搭乘「阿
    和」駕駛之車號CZ-9026 號自用小貨車至臺北市○○區○○
    街266 號丙○○住處附近，下車後即由「阿和」進入上開處
    所後巷，徒手將該住處1 樓廁所之鋁製窗扇卸下交乙○○放
    置一旁，「阿和」與乙○○即踰越窗戶，無故侵入上開住宅
    ，「阿和」並持手電筒（未據扣案）察看屋內情況，嗣「阿
    和」與乙○○正在屋內搜尋財物之際，丙○○察覺屋內有異
    乃從住處二樓下樓察看，發現「阿和」與乙○○正在屋內，
    即追捕乙○○並報警至現場處理，而「阿和」則趁機逃離現
    場。乙○○復承前開概括犯意，於94年3 月27日17時許，自
    未關閉之大門侵入甲○○開設位於臺北縣三重市○○○路50
    8 巷77號無人居住之工廠內（侵入他人建築物部分未據合法
    告訴），徒手竊取甲○○所有置於該處之鐵桶5個、鐵條5根
    、車輪2 個。乙○○得手後欲離去現場之際，為甲○○發覺
    並報警至現場處理而當場逮捕乙○○，始查悉上情。
二、案經被害人丙○○訴由臺北市政府警察局信義分局報請臺灣
    臺北地方法院檢察署檢察官偵查起訴及臺灣板橋地方法院檢
    察署檢察官移送併辦。
    理    由
一、訊據被告乙○○固坦承於93年11月30日8 時50分許，與綽號
    「阿和」之人共同至臺北市○○區○○街266 號告訴人丙○○住處，由「阿和」至該處後巷卸下1 樓廁所之鋁製窗扇後
    進入該住處，以及於94年3 月27日17時許，進入告訴人甲○○開設位於臺北縣三重市○○○路508 巷77號無人居住之工
    廠內等事實，惟矢口否認有上開竊盜犯行，辯稱：其進入告
    訴人丙○○住處，係以為該處為無人居住而欲進入撿破爛，
    且因該處巷子為死巷，為尋找出口始進入該處。又其進入告
    訴人甲○○之工廠，僅在該處休息，並未竊取任何物品云云
    。然查被告與綽號「阿和」之人侵入臺北市○○區○○街26
    6 號告訴人丙○○住處後，綽號「阿和」之人確實有持手電
    筒搜尋財物之行為，且被告見告訴人丙○○下樓察看時，即
    大喊「「這裡有人住，你找錯地方了」，並且欲從大門逃離
    等語，業據證人丙○○在本院審理程序中證稱屬實（本院94
    年4月18日審判筆錄第3頁）。是被告與綽號「阿和」之人如
    非進行竊盜行為，何須持手電筒搜尋財物，又何須見屋主出
    現即倉皇逃離。據此足證被告與綽號「阿和」之人進入上開
    處所，應卻係為竊盜之行為。且證人丙○○亦證稱家裡後面
    巷子平時沒有人走，必須從旁邊住家爬圍牆才能夠進去等語
    （上開審判筆錄第4 頁）。則證人丙○○住家後方巷子並非
    得以輕易進入，若被告並無竊盜之意，又何須耗費周章進入
    該處。基此亦見被告辯稱前情，有違常情，顯係卸責之詞，
    毫無所據，難以採信。另查被害人甲○○業已指述被告之竊
    盜行為明確，此有被告對於證據能力不爭執之警訊筆錄在卷
    可參（94年度偵字第5349號偵查卷第17頁），且被告亦於偵
    查中自陳進入證人甲○○住處係為撿破爛等語（上開偵查卷
    第27頁），則被告明知該處物品非其所有，又欲將之拾回，
    其有為自己不法所有之意圖，至為明確，其辯稱進入臺北縣
    三重市○○○路508 巷77號無人居住之工廠並未實施竊盜行
    為云云，亦屬卸責，無從採信。此外，並有證人丙○○出具
    之贓物認領保管單、現場照片（以上分別參93年度偵字第21
    404 號偵查卷第19頁、第29至30頁）、證人甲○○出具之贓
    物認領保管單、現場照片（以上分別參94年度偵字第5349號
    偵查卷第12頁、第22至23頁）等件附卷可資佐證。本案事證
    明確，被告犯行洵堪認定，應依法論科。
二、查被告與綽號「阿和」之人將證人丙○○住處1 樓廁所鋁窗
    卸下後，由該處進入其住處，係以踰越門扇之方式竊盜。又
    其等在證人丙○○住處行竊之際，雖著手搜索財物而已實施
    竊盜之犯罪行為，然因遭證人丙○○察覺而未致發生犯罪之
    結果，此部分所為，核屬未遂。核被告所為，就侵入證人丙○○住宅並行竊之行為，係犯刑法第306條第1項之侵入住宅
    罪、同法第321條第1項第2款、第2項之踰越門扇竊盜未遂罪
    ；就進入證人甲○○之工廠行竊部分，則係犯刑法第320 條
    第1 項之竊盜罪。被告與綽號「阿和」之人，就上開侵入證
    人丙○○住宅行竊部分之犯罪行為，有犯意聯絡與行為分擔
    ，為共同正犯。其先後2 次竊盜行為，雖有加重竊盜與普通
    竊盜之分，惟犯罪時間緊接、觸犯基本構成要件相同之罪，
    顯係基於概括犯意所為，仍應認屬連續犯，而依刑法第56條
    規定論以較重之加重竊盜未遂罪，並加重其刑。而其侵入證
    人丙○○住宅之犯行，係為進入實施竊盜行為，所犯侵入住
    宅罪與加重竊盜未遂罪，有方法、結果之牽連關係，依刑法
    第55條規定，應從較重之加重竊盜未遂罪處斷。公訴意旨就
    上開侵入證人丙○○住宅竊盜部份，漏未論以刑法第306 條
    第1 項之侵入住宅罪，然證人丙○○就侵入住宅罪部分，業
    已提出合法告訴（參93年度偵字第21404 號偵查卷第20頁）
    ，且檢察官已將此部分事實記載於起訴書內，本院自得加以
    審理；而移送併辦部分，依前開說明，與本案起訴之犯罪事
    實有裁判上一罪之連續犯關係，依審判不可分原則，本院亦
    得加以審理，附此敘明。查被告前於93年間，因犯竊盜罪經
    臺灣板橋地方法院判處有期徒刑5月，如易科罰金，以300元
    折算1日確定，甫於93年8月30日易科罰金執行完畢，有臺灣
    高等法院被告全國前案紀錄表1 份在卷可稽，其所受宣告之
    刑，依刑法第44條規定，因易科罰金而以已執行論，於5 年
    內再犯本件有期徒刑以上之罪，為累犯，應依刑法第47條規
    定，加重其刑，並依法遞加重之。末查被告侵入證人丙○○
    住宅竊盜之行為，雖已著手實施竊盜行為，然依前開說明，
    尚未發生犯罪結果，核屬未遂，應依刑法第26條前段規定，
    按既遂犯之刑減輕之，並依法先加後減。爰審酌被告無故侵
    入他人住宅、又為圖私利，恣意竊取他人之物，犯罪所生損
    害非小、犯後態度不佳，然已將竊得物品返還被害人及其生
    活狀況與智識程度等一切情狀，量處如主文所示之刑，以示
    儆懲。至綽號「阿和」之人為本件竊盜犯行時所攜帶之手電
    筒1 支，未據扣案，亦無證據證明係被告或綽號「阿和」之
    人所有，為避免將來執行之困難，爰不予宣告沒收。
三、公訴意旨另以：被告與綽號「阿和」之人行竊時，基於意圖
    為自己不法所有之共同犯意聯絡，竊取證人丙○○所有之廁
    所鋁製窗扇2 片，因認被告此部分涉有刑法第320條第3項、
    第1 項之竊盜未遂罪。惟按犯罪事實應依證據認定之，無證
    據不得認定犯罪事實，刑事訴訟法第154條第2項定有明文。
    本件公訴人認被告此部分另涉有刑法第320條第3項、第1 項
    之竊盜罪未遂罪，無非係以證人丙○○之證詞以及贓物認領
    保管單為其主要論據。訊之被告則堅詞否認有竊盜犯行，並
    以前詞為辯。經查綽號「阿和」之人將該鋁製窗扇取下之目
    的，僅為自該處進入住宅，業據被告供陳在卷，且該窗扇自
    取下後均放在該處，而未移至他處，亦據證人丙○○證稱屬
    實，且業已領回，有贓物認領保管單在卷可查。足認綽號「
    阿和」之人將該窗扇取下之目的，確係為便於進入證人丙○○之住處，並無為自己不法所有之意圖，而不得論以竊盜罪
    。公訴人所指之證據，均不足以證明被告犯罪，此外，復查
    無其他積極證據足認被告此部分另涉有竊盜犯行，不能證明
    被告犯罪，依法本應諭知被告無罪之判決，惟公訴意旨認此
    部分與前開有罪部分之犯罪事實有連續犯之裁判上一罪關係
    ，爰不另為無罪之諭知，併此敘明。
據上論斷，應依刑事訴訟法第299條第1項前段，刑法第28條、第
56條、第321條第1項第2款、第2項、第306條第1項、第55條、第
26條前段、第47條，罰金罰鍰提高標準條例第1 條前段，判決如
主文。
本案經檢察官張志全到庭執行職務
中　　華　　民　　國　　94　　年　　5 　　月　　24　　日
　　　　　　　　　刑事第四庭  審判長法　官　黃雅芬
                                    法  官  吳定亞
                                    法  官  余明賢
以上正本證明與原本無異。
如不服本判決，應於判決送達後10日內，向本院提出上訴狀。
　　　　　　　　　　　　　　　　書記官　廖純瑜
中　　華　　民　　國　　94　　年　　5 　　月　　24　　日
附錄本案論罪科刑法條
中華民國刑法第321條
犯竊盜罪而有左列情形之一者，處6月以上、5年以下有期徒刑：
一  於夜間侵入住宅或有人居住之建築物、船艦或隱匿其內而犯之
    者。
二  毀越門扇、牆垣或其他安全設備而犯之者。
三  攜帶兇器而犯之者。
四  結夥三人以上而犯之者。
五  乘火災、水災或其他災害之際而犯之者。
六  在車站或埠頭而犯之者。
前項之未遂犯罰之。
中華民國刑法第306條
無故侵入他人住宅、建築物或附連圍繞之土地或船艦者，處1 年
以下有期徒刑、拘役或300 元以下罰金。
無故隱匿其內，或受退去之要求而仍留滯者，亦同。
